【裁判字號】    97,易,522
【裁判日期】    970519
【裁判案由】    竊盜等
【裁判全文】
臺灣士林地方法院刑事判決               97年度易字第522號
公  訴  人  臺灣士林地方法院檢察署檢察官
被      告  丙○○
            甲○○
上  一  人
選任辯護人  吳榮達律師
上列被告因竊盜等案件，經檢察官提起公訴（97年度偵字第2554
號），本院判決如下：
    主  文
丙○○共同犯竊盜罪，處有期徒刑參月；又共同犯攜帶兇器竊盜
罪，處有期徒刑捌月，扣案之起子、內六角鎖各壹支、鉗子貳支
，均沒收，應執行有期徒刑玖月，扣案之起子、內六角鎖各壹支
、鉗子貳支，均沒收；又共同犯毀損他人物品罪，處拘役伍拾日
，如易科罰金以新台幣壹仟元折算壹日，扣案之鉗子壹支沒收。
甲○○共同犯竊盜罪，累犯，處有期徒刑參月；又共同犯攜帶兇
器竊盜罪，累犯，處有期徒刑捌月，扣案之起子、內六角鎖各壹
支、鉗子貳支，均沒收，應執行有期徒刑玖月，扣案之起子、內
六角鎖各壹支、鉗子貳支，均沒收；又共同犯毀損他人物品罪，
累犯，處拘役伍拾伍日，如易科罰金以新台幣壹仟元折算壹日，
扣案之鉗子壹支沒收。
    事  實
一、甲○○前因恐嚇取財案件，經臺灣高等法院判處有期徒刑8
    月，復因竊盜案件，經臺灣臺北地方法院判處有期徒刑3 月
    ，如易科罰金以新台幣2,000 元折算1 日確定，嗣上開2 罪
    經臺灣臺北地方法院依中華民國96年罪犯減刑條例於民國96
    年6 月25日以96年度聲減字第2947號裁定各減為有期徒刑4
    月，如易科罰金以銀元300 元即新台幣900 元折算1 日、有
    期徒刑1 月又15日，如易科罰金以銀元300 元即新台幣900
    元折算1 日，應執行有期徒刑5 月，如易科罰金以銀元300
    元即新台幣900 元折算1 日確定，並於96年11月27日易科罰
    金執行完畢，仍不知悔改，其因前在臺北市內湖區東湖附近
    遭姓名年籍不詳，駕駛標緻206 自小客車綽號「霖A 」之人
    毆打，便邀丙○○一起至內湖找「霖A 」理論，丙○○遂於
    民國97年2 月2 日凌晨2 時許，駕駛其母蔡麗裕所有車號40
    91-ET 號自用小客車搭載甲○○至臺北市內湖區，途經臺北
    市○○區○○街180 巷松山機場路旁，見乙○○所有車號G3
    -7939 號自用小客車停在該處，2 人為遮掩所駕駛4091-ET
    號自小客車之車牌號碼，遂共同基於意圖為自己不法所有之
    犯意聯絡，由丙○○在車上把風，甲○○下車徒手竊取該車
    之前後車牌2 面，得手後，將「G3-7939 」號車牌，改掛至
    丙○○駕駛之車號4091-ET 號自用小客車上。嗣於同日上午
    8 時許，2 人途經臺北市○○區○○路3 段371 號下方金龍
    產業道路，見丁○○所有之標緻206 型車號2T-6471 號自用
    小客車停放該處，因該車與「霖A 」駕駛之自小客車同型，
    2 人竟共同基於毀損之犯意，由丙○○持其所有之鉗子1 支
    ，甲○○則持路旁之鐵棍1 支，共同朝丁○○2T-6471 號自
    用小客車之前擋風玻璃、左右側車窗玻璃及後照鏡2 面等物
    揮擊，毀損上開各物，足以生損害於丁○○，復共同另萌意
    圖為自己不法所有之犯意聯絡，由甲○○把風，丙○○攜帶
    其所有原置於4091-ET 號車內，客觀上對於人之生命、身體
    具有危險性之鉗子、起子、內六角鎖等工具，竊取2T-6471
    號自用小客車之汽車前保險桿、左前大燈、左前大燈、進氣
    岐管、空氣濾淨器各1 個、汽車內部裝飾1 組、汽車行車電
    腦1 組及「2T-6471 」車牌1 面等物，並將竊得之上開各物
    置於4091-E T號車內逃逸。於丙○○、甲○○竊取2T-6471
    號自用小客車內之物時，適為巡邏員警發現，遂驅車追捕，
    嗣於同日上午8 時20分許在臺北市○○區○○路3 段429 號
    前逮捕，並扣得丙○○、甲○○棄置於4091-ET 號車後及路
    旁山坡上之前述竊得之物，及丙○○所有之起子、內六角鎖
    各1 支、鉗子2 支等物。
二、案經丁○○、乙○○訴由臺北市政府警察局內湖分局報告臺
    灣士林地方法院檢察署檢察官偵查起訴。
    理  由
一、按被告以外之人於審判外之言詞或書面陳述，除法律有規定
    者外，不得作為證據；又被告以外之人於審判外之陳述，雖
    不符合同法第159 條之1 至第159 條之4 之規定，但經當事
    人於審判程序同意作為證據，法院審酌該言詞陳述或書面陳
    述作成時之情況，認為適當者，亦得為證據。當事人、代理
    人或辯護人於法院調查證據時，知有第159 條第1 項不得為
    證據之情形，而未於言詞辯論終結前聲明異議者，視為有前
    項之同意，刑事訴訟法第159 條第1 項及第159 條之5 分別
    定有明文。查本判決下列所引用之各該被告以外之人於審判
    外之陳述，雖屬傳聞證據，惟均經當事人於本院準備程序及
    審判期日中表示無意見而不予爭執，且迄至言詞辯論終結前
    亦未再聲明異議，本院審酌此等證據資料製作時之情況，尚
    無違法不當及證明力明顯過低之瑕疵，亦認為以之作為證據
    應屬適當，故揆諸前開規定，爰逕依刑事訴訟法第159 條之
    5 規定，認前揭證據資料均例外有證據能力，合先敘明。
二、上揭犯罪事實，業據被告甲○○於本院審理時自承不諱（見
    本院審理筆錄第2 頁、第12頁），被告丙○○則坦承毀損及
    竊取2T-6471 號自用小客車內之物等犯行等情不諱，惟否認
    竊取G3-7939 號車牌之犯行，辯稱：G3-7939 號是被告甲○○偷的，被告甲○○下車偷車牌時，未告知伊，伊根本不知
    情云云，經查：
    1.乙○○所有之G3-7939 號自小客車，於前述時地遭竊取「
      G3-7939 」車牌2 面，丁○○所有之2T-6471 號自用小客
      車，於上開時地，遭毀損該車前擋風玻璃、左右側車窗玻
      璃及後照鏡2 面等物，其車內之前揭汽車行車電腦、「2T
      -6471 」車牌等物亦遭竊，乙○○、丁○○遭竊之上開各
      物，為警在追捕被告丙○○、甲○○時，在逮捕被告2 人
      之台北市○○區○○路3 段429 號附近查獲等情，業據證
      人乙○○、丁○○於警詢證述綦詳（參偵卷第21至25頁）
      ，並有自願受搜索同意書、搜索扣押筆錄、扣押物品目錄
      、2T-6471 號自用小客車車損照片、扣押上開各物之照片
      、贓物認領保管單等在卷可參（參偵卷第26至40頁、第42
      、43頁），堪可認定。
    2.雖被告丙○○辯稱：伊不知被告甲○○偷G3-7939 號自小
      客車之車牌，伊亦未參與云云，而證人即共同被告甲○○
      於警詢時亦陳稱：伊拔G3-7939 號車牌時，被告丙○○在
      車上觀望，並不知情云云（參偵卷第17頁），然查被告丙○○於偵查中已承認竊取G3-7939 號車之車牌乙情（參偵
      卷第70頁），再查被告丙○○於92年2 月2 日凌晨2 時駕
      駛其母4091-ET 號車搭載甲○○，乃係欲至內湖向「霖A
      」尋仇乙情，業據被告丙○○自承在卷，於行經臺北市○○區○○街乙○○自小客車停放處時，被告甲○○下車竊
      取該車車牌，查該處並非被告2 人當日欲至之目的地，且
      下車竊取G3-7939 號車牌，再懸掛在被告丙○○駕駛之40
      91-ET 號自小客車上，耗時非短，被告甲○○要被告丙○○停車以竊取G3-7939 號車牌並懸掛在被告丙○○駕駛之
      車，豈會不告知被告丙○○之理？況被告甲○○竊取G3-7
      939 號車牌之目的，乃係要掛在被告丙○○駕駛之4091-E
      T 號自小客車上掩人耳目，以免遭人循線查獲，此亦據被
      告丙○○、甲○○供承在卷，且互核相符，被告丙○○、
      甲○○2 人既共同乘車外出犯案，又恐車號遭人發現，而
      遭查獲，衡情對偷G3 -7939號車牌以懸掛在被告丙○○駕
      駛之4091-ET 號自小客車上乙情，定有商議，絕無可能被
      告甲○○下車偷車牌，被告丙○○全然不知，是被告丙○○於偵查中供承竊取G3-7939 號車牌乙節，應可採信。其
      嗣後翻異前詞，及共同被告甲○○附和之詞，均與事實相
      符，不足採信。
    3.被告丙○○、甲○○毀損丁○○2T-6471 號自用小客車後
      ，再將前述各物攜離現場，倘其等僅意在毀損該車，豈有
      將上揭各物帶離現場之理？是被告2 人帶走上開各物，顯
      非為毀損該車，乃係為不法所有之意圖，應可認定。
    4.此外復有扣案之起子、內六角鎖各1 支、鉗子2 支可徵。
    5.綜上所述，本件事證明確，被告犯行洵堪認定，應依法論
      科。
三、核被告丙○○、甲○○竊取G3-7939 號車牌部分，係犯刑法
    第320 條第1 項之竊盜罪；其等損壞丁○○2T-6471 號自用
    小客車前擋風玻璃、左右側車窗玻璃及後照鏡2 面等物，致
    令不堪使用，足以生損害於丁○○部分，係犯同法第354 條
    之毀損罪；再起子、內六角鎖、鉗子，在客觀上足對人之生
    命、身體構成威脅，自屬兇器之一種。被告2 人攜帶上開工
    具，竊取丁○○2T-6471 號自用小客車前述各物部分，核係
    犯刑法第321 條第1 項第3 款之攜帶兇器竊盜罪。被告2 人
    就上開三罪名間，有犯意聯絡及行為分擔，均為共同正犯。
    又被告2 人係認丁○○駕駛之車與「霖A 」之車均為標緻自
    小客車而起意毀損該車，核其等損壞該車前擋風玻璃、左右
    側車窗玻璃及後照鏡2 面等之目的非為竊盜，是被告2 人所
    犯上開三罪名，犯意各別，行為互異，應分論併罰。被告甲○○有如事實欄所載之犯罪科刑及執行情形，此有臺灣高等
    法院被告前案紀錄表在卷可按，其係於受有期徒刑之執行完
    畢後，5 年內故意再犯本件有期徒刑以上之罪，為累犯，其
    所犯上開各罪，均應依刑法第47條第1 項之規定，加重其刑
    。爰分別審酌被告丙○○、甲○○之素行（有臺灣高等法院
    被告前案紀錄表在卷足稽）、動機、手段、分擔之犯行、犯
    罪之目的、所得之不法利益、對被害人乙○○、丁○○造成
    之損害、尚未與被害人丁○○和解，賠償其所受之損害、犯
    後之態度等一切情狀，分別量處如主文所示之刑，拘役部分
    並諭知易科罰金之折算標準，有期徒刑部分並定應執行刑。
四、扣案之起子、內六角鎖各1 支、鉗子2 支，為被告丙○○所
    有，且為供被告丙○○、甲○○2 人犯加重竊盜罪所為之物
    ，應依刑法第38條第1 項第2 款之規定，在被告2 人上開犯
    行項下宣告沒收。被告丙○○持以毀損丁○○車子之起子1
    支，為共犯即被告丙○○所有，為被告2 人犯毀損罪所用之
    物，應依刑法第38條第1 項第2 款之規定，在被告2 人上開
    犯行項下宣告沒收。被告甲○○持以毀損丁○○車子之鐵棍
    ，為路邊拾得之物，非被告丙○○、甲○○所有，自無從諭
    知沒收，附此敘明。
五、據上論斷，應依刑事訴訟法第299 條第1 項前段，刑法第28
    條、第320 條第1 項、第321 條第1 項第3 款、第354 條、
    第41條第1 項前段、第47條第1 項、第38條第1 項第2 款、
    第51條第5款 ，刑法施行法第1 條之1 ，判決如主文。
六、本案經檢察官湯偉祥到庭執行職務。
中    華    民    國    97    年    5     月    19    日
                  刑事第三庭  法  官      江翠萍
以上正本證明與原本無異。
如不服本判決，應於收受送達後10日內向本院提出上訴書狀，其
未敘述上訴理由者，應於上訴期間屆滿後20日內向本院補提理由
書狀（均須按他造當事人之人數附繕本）。
                              書記官      陳慧玲
中    華    民    國    97    年    5     月    21    日
附錄本案論罪科刑法條：
中華民國刑法第320條
意圖為自己或第三人不法之所有，而竊取他人之動產者，為竊盜
罪，處5 年以下有期徒刑、拘役或5 百元以下罰金。
意圖為自己或第三人不法之利益，而竊佔他人之不動產者，依前
項之規定處斷。
前二項之未遂犯罰之。
中華民國刑法第321條
犯竊盜罪而有左列情形之一者，處6 月以上、5 年以下有期徒刑
：
一  於夜間侵入住宅或有人居住之建築物、船艦或隱匿其內而犯
    之者。
二  毀越門扇、牆垣或其他安全設備而犯之者。
三  攜帶兇器而犯之者。
四  結夥三人以上而犯之者。
五  乘火災、水災或其他災害之際而犯之者。
六  在車站或埠頭而犯之者。
前項之未遂犯罰之。
中華民國刑法第354條
毀棄、損壞前二條以外之他人之物或致令不堪用，足以生損害於
公眾或他人者，處2 年以下有期徒刑、拘役或5 百元以下罰金。


司法院資訊處製作；財團法人民間司法改革基金會備份。
